【裁判字號】    92,裁,926
【裁判日期】    920710
【裁判案由】    營利事業所得稅
【裁判全文】
最  高  行  政  法  院  裁  定                    九十二年度裁字第九二六號
    上  訴  人  瑩易機械五金有限公司
    代  表  人  乙○○
    被 上訴 人  財政部臺灣省北區國稅局
    代  表  人  甲○○
右當事人間因營利事業所得稅事件，上訴人對於中華民國九十一年五月二十二日臺北
高等行政法院九十年度訴字第五二二六號判決，提起上訴，本院裁定如左：
    主  文
上訴駁回。
上訴審訴訟費用由上訴人負擔。
    理  由
按對於高等行政法院判決上訴，非以其違背法令為理由，不得為之，行政訴訟法第二
百四十二條定有明文。是對於高等行政法院判決上訴，若未具體說明原判決違背何項
法令、不適用或如何適用不當之具體情事，即非主張原判決違背法令以為上訴理由，
其上訴不應准許。本件上訴意旨略以：
行政行為應以誠實信用之方法為之，並應保護人民正當合理之權益。本案肇因檢調單
位調查李文鑫集團申報或簽證案件涉嫌逃漏稅捐，於查扣證物中因有上訴人之資料袋
，而將所查扣資料移由被上訴人查核審理，所有之經過均處黑箱作業。因而上訴人存
疑帳證有被行政單位湮滅或遺失，因當年於稅務簽證完時，上訴人均將全部帳冊憑證
以及平時所申報資料暫寄存於簽證會計師處，但是查扣後被通知查核時，卻被告知有
三個年度資料袋，帳冊憑證有八十五年度，此點令上訴人深表不服。因於當時是同時
查扣三個年度，且也同時發函查核三個年度，但被上訴人當時堅稱帳冊憑證僅有查扣
到八十五年度，其餘兩年度均無被查扣，資料袋則三年度均有。因而八十三及八十四
兩年度於當時即由被上訴人依所得稅法第八十三條更正核定。上訴人不服，同時提請
復查，被上訴人經過許久期間，方再通知八十四年度之帳冊憑證在被上訴人處，上訴
人可依規定領回配合復查，此舉實足以令人匪夷所思其行徑。被上訴人明明帳證憑證
在查扣之當時均有查扣，而因其內部管理及整理不善，以致有所混淆參雜其他被查扣
帳證之公司資料袋中，或有所遺失，此乃明確之事實。有關此點上訴人於原審第一次
辯論時曾提及，但法官以與八十三年度之事件無關而阻止上訴人陳述這前後因，且於
當庭依個人意思形態，不止一次阻斷上訴人發言。今被上訴人有如此之行徑於先，且
調查站查扣之當時也不依刑事訴訟法之相關規定辦理，行政行為一再如此為之，誠信
、公平、正義何存？爰提起上訴等語。經核上訴論旨，旨在述說上訴人在原審起訴所
述原處分不當之理由，並泛稱原審判決不當，指摘原審判決就本件事實之認定與證據
之取捨，惟對原審判決究竟有何違背法令之事由，並未具體指明。參照首揭規定，其
上訴顯難認為合法，應予駁回。
據上論結，本件上訴為不合法，依行政訴訟法第二百四十九條第一項前段、第一百零
四條、民事訴訟法第九十五條、第七十八條，裁定如主文。
中    華    民    國    九十二      年      七        月      十        日
                    最 高 行 政 法 院  第 五 庭
                                審 判 長 法  官      徐  樹  海
                                         法  官      蔡  進  田
                                         法  官      鄭  淑  貞
                                         法  官      林  家  惠
                                         法  官      林  茂  權
右  正  本  證  明  與  原  本  無  異
                                         法院書記官  王  褔  瀛
中    華    民    國    九十二      年      七        月      十一      日


司法院資訊處製作；財團法人民間司法改革基金會備份。
